臺灣宜蘭地方法院刑事判決　　　　　　　 96年度訴字第282號
公　訴　人　臺灣宜蘭地方法院檢察署檢察官
被　　　告　甲○○
選任辯護人　柯士斌律師
　　　　　　陳惠如律師
上列被告因違反槍砲彈藥刀械管制條例案件，前經檢察官不起訴
，依職權送臺灣高等法院檢察署檢察長再議，撤銷原處分，發回
續行偵查後，經檢察官提起公訴（95年度偵續字第38號），本院
判決如下：
    主  文
甲○○未經許可，販賣空氣槍，處有期徒刑貳年陸月，併科罰金
新臺幣陸萬元，罰金如易服勞役，以新臺幣壹仟元折算壹日。扣
案之空氣槍壹枝（槍枝管制編號：0000000000）、二氧化碳鋼瓶
貳拾枝、鋁製彈珠貳罐、塑膠彈珠貳佰粒，均沒收之。
    事  實
一、甲○○明知非經中央主管機關許可，不得持有、販賣可發射
    金屬具有殺傷力之空氣槍，詎其竟意圖營利，基於販賣可發
    射金屬具有殺傷力空氣槍之犯意，於94年10月初某日起，在
    台北市○○區○○路7段32巷3弄6號2樓住處內，以其帳號「
    ｊｅｌｌｙ5577」登入雅虎奇摩拍賣網站，並於該網站上刊
    登「極熾品味…SP100獵槍…篤牛式槍托…（CO2動力）…最
    後超低價賣出…含狙擊鏡一組…全梭…嚴禁使用鋼珠…以免
    觸法…起標價6250元（新臺幣）…出價增額100元（新臺幣
    ）…」販賣空氣槍之拍賣廣告訊息，並附上槍枝相片，以吸
    引不特定買家向其詢問販賣槍枝相關細節，並出價投標，藉
    以出售可發射金屬具有殺傷力之空氣槍以牟利。嗣宜蘭縣警
    察局羅東分局員警廖志堅上網執行巡邏勤務時，發現上開情
    事，基於員警專業警覺，認此與違法販賣具殺傷力槍枝有關
    ，乃於94年10月17日晚間9時48分許起，至94年10月23日凌
    晨2時18分許，陸續上網進入該拍賣網站內與甲○○洽談購
    槍事宜，經甲○○與廖志堅多次交談後，最終談妥由甲○○
    以新臺幣六千二百元之價格，出售上開空氣槍（即拍賣廣告
    上所稱SP100獵槍）及該槍枝所使用之二氧化碳鋼瓶、鋁製
    彈珠、塑膠彈珠予廖志堅，雙方並約定於94年10月31日下午
    5時30分許，至宜蘭縣羅東火車站前交易。甲○○於談妥上
    開買賣槍枝事宜後，隨即至雅虎奇摩拍賣網站上，以新臺幣
    五千餘元之價格，另向其他不詳姓名年籍之賣家購得具有殺
    傷力之空氣槍一枝（槍枝管制編號：000000 0000，即拍賣
    廣告上所稱SP100獵槍）及供該槍枝使用之二氧化碳鋼瓶二
    十枝、鋁製彈珠二罐、塑膠彈珠二百粒，以供轉賣予廖志堅
    獲利。迨甲○○依約於94年10月31日下午5時40分許，攜帶
    前揭空氣槍一枝（槍枝管制編號：0000000000）及供該槍枝
    所使用之二氧化碳鋼瓶二十枝、鋁製彈珠二罐、塑膠彈珠二
    百粒至宜蘭縣羅東火車站前，欲與廖志堅交易時，為警當場
    查獲，並扣得上開空氣槍一枝及供該槍枝使用之二氧化碳鋼
    瓶二十枝、鋁製彈珠二罐及塑膠彈珠二百粒等物。
二、案經宜蘭縣警察局羅東分局報請臺灣宜蘭地方法院檢察署檢
    察官偵查起訴。
    理  由
一、上揭犯罪事實，業據被告甲○○於本院審理時坦承不諱，且
    有被告於雅虎奇摩拍賣網站上刊登出售扣案空氣槍之拍賣廣
    告資料及買家賣家間之問答聯繫資料、宜蘭縣警察局羅東分
    局偵查報告、雅虎奇摩拍賣網站上其他賣家所刊登販賣鋁製
    彈珠及空氣槍之拍賣廣告資料在卷可稽。此外，並有空氣槍
    一枝（槍枝管制編號：0000000000）及供該槍枝使用之二氧
    化碳鋼瓶二十枝、鋁製彈珠二罐、塑膠彈珠二百粒扣案可資
    佐證。而上開扣案之空氣槍一枝、二氧化碳鋼瓶二十枝，經
    送內政部警政署刑事警察局鑑定，該局以「性能檢驗法、動
    能測試法」鑑定認為「送鑑改造獵槍一枝（槍枝管制編號：
    0000000000），認係空氣長槍，以小型二氧化碳鋼瓶內高壓
    氣體為發射動力，經裝填直徑6.0ｍｍ鋼珠（重量約0.87ｇ
    ）試射結果，測得彈丸發射速度分別為188、187、183ｍ／
    ｓ，計算其動能分別為15.37、15.21、14.57焦耳，單位面
    積動能分別為54.38、53.80、51.52焦耳／平方公分。送鑑
    瓦斯鋼瓶二十枝，認均係小型二氧化碳鋼瓶。」，此有內政
    部警政署刑事警察局94年12月6日刑鑑字第0940174546號槍
    彈鑑定書在卷可稽。而依日本科學警察研究所之研究結果，
    彈丸單位面積動能達20焦耳／平方公分，則足以穿入人體皮
    肉層；又依內政部警政署刑事警察局對活豬做射擊測試結果
    ，彈丸單位面積動能達24焦耳／平方公分，則足以穿入豬隻
    皮肉層，此均可參見上開內政部警政署刑事警察局之鑑定書
    。從而，依前揭鑑定結果，可知扣案之空氣槍一枝（槍枝管
    制編號：0000000000），確實機械性能良好，以小型二氧化
    碳鋼瓶內高壓氣體為發射動力，可擊發適用之鋼珠，而擊發
    後彈丸之單位面積動能更高達54.38焦耳／平方公分，已超
    過24焦耳／平方公分，顯足以穿入人體及豬隻之皮肉層，自
    具有殺傷力無訛。依此，足徵被告前揭自白確與事實相符，
    本件事證已臻明確，被告之犯行洵堪認定，應予依法論科。
二、核被告甲○○未經中央主管機關許可，販賣可發射金屬具有
    殺傷力之空氣槍之所為，係犯槍砲彈藥刀械管制條例第8條
    第1項之販賣空氣槍罪。被告販賣空氣槍前之持有行為，為
    其販賣空氣槍之當然結果，不另論罪。又按刑事法上所規定
    之販賣罪刑，並不以販入之後復行賣出為構成要件，若以營
    利販賣為目的，將槍枝購入或將之賣出，有一於此，其犯罪
    即經完成。是以，行為人以營利之意圖販入槍枝後，縱尚未
    賣出，或於賣出之後，價金尚未收受，均不得視為未遂。本
    案被告既係意圖營利而與買家即員警廖志堅談妥買賣具殺傷
    力之空氣槍事宜後，再從拍賣網站上向真實姓名年籍不詳之
    其他賣家購買扣案之空氣槍完畢無訛，縱被告尚未將已購得
    之具殺傷力空氣槍交付予員警廖志堅，且未自員警廖志堅處
    收受任何價金時，即為警查獲，仍不影響被告成立販賣具殺
    傷力空氣槍既遂之犯行，公訴人認為被告之所為僅係販賣未
    遂，容有未洽。另參酌被告雖有販賣具殺傷力空氣槍之行為
    ，惟該空氣槍係以小型二氧化碳鋼瓶內高壓氣體為發射動力
    來擊發鋼珠，非使用具有殺傷力之子彈，較其它具有殺傷力
    之槍枝，所生社會危害有限，且被告交易對象僅一人，販賣
    次數僅一次，交易額及犯罪所得均不高，且未有大量囤積預
    備販賣之具殺傷力槍枝扣案，其所為對於他人及國家社會侵
    害之程度尚非重大等一切情狀，認被告之犯罪情節與槍砲彈
    藥刀械管制條例第8條第1項無期徒刑或五年以上有期徒刑之
    法定本刑相較，縱對之科以最低度法定刑猶嫌過重，在客觀
    上以一般國民生活經驗法則為之檢驗，實屬情輕法重，當足
    引起一般人之同情，是本院認為被告之所為，顯有堪資憫恕
    之處，爰依現行刑法第59條規定酌量減輕其刑（按：本件被
    告行為後，刑法第59條雖經修正，但該修正僅為法院就刑之
    酌減審認標準見解之明文化，非屬法律之變更。）。茲審酌
    被告之素行、智識程度；犯罪之動機、目的、手段；具有殺
    傷力之槍枝屬於高度危險之物品，非經主管機關許可不得擅
    自持有、販賣，以維社會大眾安全，被告為謀小利，無視法
    律之禁止，於此社會治安日益惡化之際，猶販賣具有殺傷力
    之空氣槍一枝，危害社會安全，惟其販賣數量不多，且實際
    上尚未將槍枝交予買主，所生危害非鉅，且犯罪後已坦承犯
    行，態度尚佳等一切情狀，量處如主文所示之刑，並就罰金
    刑部分，依現行刑法第42條第3項之規定，諭知易服勞役之
    折算標準【按：95年7月1日修正生效施行之刑法第2條第1項
    規定「行為後法律有變更者，適用行為時之法律。但行為後
    之法律有利於行為人者，適用最有利於行為人之法律」，
    本件被告行為後，刑法第42條業於95年7月1日修正生效施行
    ，罰金罰鍰提高標準條例第則自同日刪除第2條規定。經查
    ，依修正前刑法第42條第2項、罰金罰鍰提高標準條例第2條
    之規定，易服勞役折算標準係以銀元三百元（即新臺幣九百
    元）折算一日。然修正後刑法第42條第3項則規定「易服勞
    役以新台幣一仟元、二仟元或三仟元折算一日」，是比較修
    正前後之易服勞役折算標準，應以修正後之規定，較有利於
    被告，依前舉刑法第2條第1項後段規定，本件即應適用修正
    後之刑法第42條第3項規定，定其折算標準。】，以示警懲
    。至於扣案具有殺傷力之空氣槍一枝（槍枝管制編號：0000
    000000），依前所述，係屬違禁物，依從刑從屬於主刑之原
    則，應依現行刑法第38條第1項第1款之規定，宣告沒收之。
    又扣案之二氧化碳鋼瓶二十枝、鋁製彈珠二罐及塑膠彈珠二
    百粒等物，係被告所有，作為前揭空氣槍之發射動力及發射
    物之用，此據被告供明在卷，顯係供被告犯本罪所用之物，
    均應依現行刑法第38條第1項第2款規定，宣告沒收之。
據上論斷，應依刑事訴訟法第299條第1項前段，槍砲彈藥刀械管
制條例第8條第1項，刑法第2條第1項後段、第11條前段、第59條
、第42條第3項、第38條第1項第1款、第2款，判決如主文。
本案經檢察官吳廣莉到庭執行職務。
中　　華　　民　　國　　96　　年　　10　　月　　12　　日
                  刑事第三庭審判長法  官  林惠玲
                                  法  官  鄧晴馨
                                  法  官  劉家祥
以上正本證明與原本無異。
如不服本判決應於收受本判決後10日內向本院提出上訴書狀，並
應敘述具體理由。若未敘述理由者，應於上訴期間屆滿後20日內
向本院補提理由書狀(均須按他造當事人之人數附繕本)。
                                  書記官  邱淑秋
中　　華　　民　　國　　96　　年　　10　　月　　15　　日
附錄本案論罪科刑法條全文：
槍砲彈藥刀械管制條例第8條第1項
未經許可，製造、販賣或運輸鋼筆槍、瓦斯槍、麻醉槍、獵槍、
空氣槍或第4條第1項第1款所定其他可發射金屬或子彈具有殺傷
力之各式槍砲者，處無期徒刑或5年以上有期徒刑，併科新臺幣1
千萬元以下罰金。
